臺灣高等法院交通事件裁定　　　　　100 年度交抗字第522 號
抗　告　人
即受處分人　周春祥
上列抗告人因違反道路交通管理處罰條例案件，不服臺灣板橋地
方法院，中華民國100 年3 月18日所為裁定（99年度交聲字第35
51號），提起抗告，本院裁定如下：
    主  文
抗告駁回。
    理  由
一、本件異議意旨及原裁定意旨均詳如附件原裁定書所載。
二、抗告意旨略以：抗告人周春祥於民國98年6 月29日下午4 時
    28分許遭雷達測速照相儀器測得違規超速並拍照採證，然員
    警所提出本件雷達測速照相儀器經經濟部標準檢驗局檢定合
    格書之編號內容與採證照片之編號無一相同，是本件雷達測
    速儀之採證並不合法，懇請撤銷原裁定云云。
三、按「汽車駕駛人，行車速度超過規定之最高時速，或低於規
    定之最低時速，除有第43條第1 項第2 款情形外，處新臺幣
    （下同）1,200 元以上2,400 元以下罰鍰」；「汽車駕駛人
    有第40條情形者，除依原條款處罰鍰外，並記違規點數1 點
    」，道路交通管理處罰條例第40條、第63條第1 項第1 款分
    別定有明文。
四、經查：抗告人周春祥於98年6 月29日下午4 時28分許，騎乘
    車號NR5-960 號普通重型機車，行經臺北市○○○路○ 段39
    6 巷口（西向東方向），該道路最高速限時速50公里，其卻
    以時速65公里之速度行駛，超速15公里，經設置於該處之雷
    達測速照相儀器測得並拍照採證，嗣由臺北市政府警察局交
    通警察大隊員警依採證照片逕行製單舉發之事實，業據證人
    即員警林慶宏在原審證述明確，並有違規採證照片1 幀及違
    規查詢報表1 份在卷可稽，且抗告人對於其曾於前開時間騎
    乘上揭機車行經前述地點之事實亦不爭執。又參酌前開採證
    儀器係以每次採證1 張，以斜角45度發射，最遠可達50公尺
    ，可採證4 線道，相機光圈速度為千分之一秒，以斜角依序
    掃描，相片上會顯示：年、月、日、時間、當時速度、路段
    名稱及速限標準，經由採證相片比對，前開機車正在掃描區
    內，行車時速65公里乙節，此有臺北市萬華分局98年8 月18
    日北市警萬分交字第09836108200 號函、該儀器使用手冊維
    護技術手冊及前開採證照片各1 份附卷可證，而揆諸該採證
    照片所示，確有採證時間、當時速度標示明確，且斯時車道
    上僅系爭機車1 輛無訛，足認前開採證違規之認定並無誤認
    之虞；況前開地點所架設採證之雷達測速儀器，其規格為
    13.450GHz （Ku-B and）照相式、廠牌為GATSOMETER，係由
    主機及天線所組成，需搭配照相機運作，型號(一)主機為MRC
    、型號(二)天線為MRC ，器號(一)主機為1335、器號(二)天線1335
    ，由經濟部標準檢驗局於97年8 月6 日檢驗合格、有效期限
    至98年8 月31日止、檢定合格單號碼為MOGA0000000A、MOG
    A0000000B ，及於98年8 月20日檢驗合格、有效期限至99年
    8 月31日止、檢定合格單號碼為MOGA0000000A、MOGA000000
    0B，及於99年8 月13日檢驗合格、有效期限至100 年8 月31
    日止、檢定合格單號碼為MOGA0000000A、MOGA0000000B等情
    ，有前開儀器之照片8 張、檢定合格證書3 紙及維修（檢驗
    ）詳細資料3 紙在卷可稽，足認本件所使用之雷達測速儀業
    經相關單位檢定合格在案，準確度應值信賴，並無測速錯誤
    之疑慮，則抗告人指摘本件測速器材之正確性，並不足取。
    從而，抗告人超速違規之行為，事證明確，堪予認定。原裁
    定認定原處分機關交通部公路總局臺北區監理所板橋監理站
    依道路交通管理處罰條例第40條、第63條第1 項第1 款及違
    反道路交通管理事件統一裁罰基準及處理細則之規定，裁處
    抗告人罰鍰1,200 元並計違規點數1 點，洵屬適法而將抗告
    人之異議駁回，經核原裁定認事用法並未悖於證據、經驗及
    論理法則。抗告意旨仍執原審抗辯之陳詞，無非一己之見所
    為論述，其指摘原裁定不當，難認有據，應予駁回。
五、據上論斷，應依道路交通事件處理辦法第25條，刑事訴訟法
    第412 條，裁定如主文。
中    華    民    國   100    年    4     月    25    日
                  刑事第九庭  審判長法  官  陳貽男
                                    法  官  蔡守訓
                                    法  官  許必奇
以上正本證明與原本無異。
不得再抗告。
                                    書記官  楊品璇
中    華    民    國   100    年    4     月    26    日